臺灣新竹地方法院刑事判決　　　　　　　 94年度訴字第549號
公　訴　人　臺灣新竹地方法院檢察署檢察官
被　　　告　甲○○　男　27歲.
上列被告因違反毒品危害防制條例案件，經檢察官提起公訴（94
年度毒偵字第1070號），本院依簡式審判程序判決如下：
    主  文
甲○○施用第一級毒品，處有期徒刑壹年。
    事  實
一、甲○○前曾於民國88年間因施用第二級毒品安非他命案件，
    經依本院88年度毒聲字第2482號裁定送觀察、勒戒後，認無
    繼續施用毒品之傾向，由台灣新竹地方法院檢察署（下稱新
    竹地檢署）檢察官於88年12月15日以88年度毒偵字第1034號
    為不起訴處分確定。嗣又於91年間因施用第一、二級毒品案
    件，經依本院91年度毒聲字第763號裁定送觀察、勒戒後，
    認無繼續施用毒品之傾向，於91年11月1日執行觀察勒戒完
    畢釋放出所，由新竹地檢署檢察官以91年度毒偵緝字第130
    號為不起訴處分確定。復於92年間因施用第一級毒品案件，
    再經本院以92年度毒聲字第615號裁定令入戒治處所施以強
    制戒治1年，惟該次強制戒治因毒品危害防制條例修正，於
    93年1月9日經新竹地檢署檢察官報結而未予執行，其該次所
    涉施用毒品犯行，於93年1月30日經本院以92年度訴字第476
    號判決判處有期徒刑8月，於93年3月8日確定，94年4月13日
    入監執行，現仍在監執行中。詎其仍不知悔悟，於上開觀察
    、勒戒執行完畢釋放後5年內，復基於施用第一、二級毒品
    之犯意，於94年4月12日，在新竹縣竹東鎮○○里○○路134
    巷3號住處，以將第一級毒品海洛因及第二級毒品安非他命
    置於玻璃球內其下以火燒烤再吸取煙霧之方式，同時施用第
    一、二級毒品1次。嗣於94年4月13日下午3時30分許，在桃
    園縣楊梅鎮○○路22巷7號前，因另案遭通緝為警逮捕到案
    後，經採其尿液送驗呈現鴉片類及安非他命類陽性反應，始
    查悉上情。
二、案經新竹市警察局第二分局報請台灣新竹地方法院檢察檢察
    官偵查起訴。
    理  由
一、本件被告所犯違反毒品危害防制條例第10條第1、2項之施用
    第一、二級毒品罪，非死刑、無期徒刑、最輕本刑為3年以
    上有期徒刑之罪，被告於本院準備程序進行中，就被訴事實
    為有罪之陳述，經本院合議庭認合於刑事訴訟法第273條之1
    之規定，裁定進行簡式審判程序，合先敘明。
二、右揭事實迭據被告於警偵訊及本院行準備程序暨審理中坦承
    不諱，且其為警查獲後親自採集封瓶之尿液檢體經送請臺灣
    檢驗科技股份有限公司鑑驗結果，呈鴉片類及安非他命類陽
    性反應，此有該公司於94年4月29日出具之尿液檢體編號「B
    －169」號濫用藥物尿液檢驗報告暨新竹市警察局第二分局
    毒品案件尿液送驗受檢人真實姓名代號對照表影本1份附卷
    可稽。又被告前曾於88年間因施用第二級毒品安非他命案件
    ，經依本院88年度毒聲字第2482號裁定送觀察、勒戒後，認
    無繼續施用毒品之傾向，由新竹地檢署檢察官於88年12月15
    日以88年度毒偵字第1034號為不起訴處分確定。嗣又於91年
    間因施用第一、二級毒品案件，經依本院91年度毒聲字第
    763號裁定送觀察、勒戒後，認無繼續施用毒品之傾向，於
    91年11月1日執行觀察勒戒完畢釋放出所，由新竹地檢署檢
    察官以91年度毒偵緝字第130號為不起訴處分確定，亦有新
    竹地檢署檢察官91年度毒偵緝字第130號不起訴處分書、該
    署刑案資料查註紀錄表及刑案人犯在監所最新資料表各1份
    暨台灣高等法院被告前案紀錄表在卷可證。是被告於觀察勒
    戒執行完畢釋放後5年內再犯本件毒品危害防制條例第10條
    第1項及同條第2項之罪之犯行應堪認定。
三、核被告甲○○所為，係犯毒品危害防制條例第10條第1項之
    施用第一級毒品罪及同條第2項之施用第二級毒品罪。其持
    有第一級毒品海洛因與第二級毒品安非他命之低度行為，應
    分別為其施用之高度行為所吸收，均不另論罪。又被告係以
    將第一級毒品海洛因與第二級毒品安非他命置於吸食器內加
    熱吸食煙霧之方式，同時施用第一級毒品海洛因與第二級毒
    品安非他命，業已認定如上述，被告所犯上開2罪顯係1行為
    觸犯數罪名，屬想像競合犯，應從情節較重之施用第一級毒
    品罪處斷。爰審酌被告前經2次觀察、勒戒，復因施用第一
    級毒品經法院判決有罪，竟仍無法戒除毒癮，顯然自制力薄
    弱，無視毒品對其個人身心及社會之負面影響，仍繼續施用
    毒品，顯然不知悔改，惟念其所為係戕害自身身心健康，犯
    罪手段、情節及所生危害均尚非重大，參以其犯罪後坦承犯
    行，施用毒品之次數等一切情狀，量處如主文所示之刑，以
    資懲儆。
據上論斷，應依刑事訴訟法第273條之1第1項、第299條第1項前
段，毒品危害防制條例第10條第1項、第2項，刑法第11條前段、
第55條，判決如主文。
本案經檢察官許麗美到庭執行職務。
中　　華　　民　　國　　94　　年　　7 　　月　　26　　日
                  刑事第一庭法  官    賴淑敏
以上正本證明與原本無異。
如不服本判決，應於判決送達後十日內向本院提出上訴狀（應附
繕本），上訴於臺灣高等法院。
中　　華　　民　　國　　94　　年　　7 　　月　　26　　日
                            書記官    張倩影
附錄本案論罪科刑法條全文：
毒品危害防制條例第10條
施用第一級毒品者，處 6 月以上 5 年以下有期徒刑。
施用第二級毒品者，處 3 年以下有期徒刑。
